【裁判字號】    90,易,1815
【裁判日期】    900831
【裁判案由】    竊盜
【裁判全文】
臺灣臺中地方法院刑事判決                          九十年度易字第一八一五號
    公  訴  人  臺灣臺中地方法院檢察署檢察官
    被      告  甲○○
                乙○○
                丁○○
右列被告等因竊盜案件，經檢察官提起公訴（九十年度偵字第八０九七號），本院判
決如左：
    主  文
甲○○共同連續竊盜，累犯，處有期徒刑捌月。
乙○○共同連續竊盜，累犯，處有期徒刑伍月，如易科罰金，以參佰元折算壹日。
丁○○共同竊盜未遂，處拘役肆拾日，如易科罰金，以參佰元折算壹日。緩刑貳年。
    事  實
一、甲○○前曾於民國（以下同）八十六年間，因違反麻醉藥品管理條例罪，經本院
    於八十六年五月三十日以八十六年度易字第二五七九號判處有期徒刑六月，於八
    十七年五月十三日入監執行完畢、乙○○前曾於八十八年間，因犯毀損公務員職
    務上掌管文書、與侮辱依法執行職務之公務員之妨害公務二罪，經本院以八十八
    年度訴字第七七七號分別判處有期徒刑三月、拘役五十日，於八十八年十一月十
    七日易科罰金而執行完畢，其二人均猶未知悔改；竟均仍意圖為自己不法之所有
    ，基於共同概括之犯意聯絡，於九十年四月二十六日下午七時許，在臺中縣霧峰
    鄉○○路舊正村一０六巷口處，由甲○○提供其母親所有之機車鑰匙一把為行竊
    工具交予乙○○，下手竊取戊○○所有而於九十年四月十六日晚上（起訴書誤植
    為同年月十七日上午六時許，該時間為戊○○報警時間。），在臺中縣霧峰鄉五
    福公墓內，為某不詳者所下手竊得後，且已將車牌拆下丟棄，而暫置於該址之原
    車牌號碼ＭＷ─六五五二號自用小貨車一部，得手後，由乙○○駕駛搭載甲○○
    ，於同日下午八時許，至臺中縣霧峰鄉○○村○○○○○路與中部第二高速公路
    高架道路下，下手竊取丙○○所有而置放於該址之角材四十支（每支可售約新臺
    幣（以下同）四十元。），得手後，即由乙○○駕駛該自用小貨車將該角材載運
    至臺中縣霧峰鄉舊正村七二號空地處藏放，自用小貨車部分則藏放於甲○○於臺
    中縣霧峰鄉○○村○○路一０六巷三九號住處旁；甲○○再承續前揭竊盜之概括
    犯意，與丁○○基於共同之犯意聯絡，由甲○○以一千元之代價（並已先給付五
    百元與丁○○。），由丁○○駕駛前揭自用小貨車搭載甲○○，至同上址之丙○○放置角材地點，再行下手竊取角材時（已將三十一支角材放置至該自用小貨車
    上），適為丙○○發現而報警當場查獲，而竊盜未遂。
二、案經臺中縣警察局霧峰分局報請臺灣臺中地方法院檢察署檢察官偵查起訴。
    理  由
一、訊據被告甲○○對於右揭事實於本院審理中坦承不諱，被告乙○○、丁○○二人
    則對於右揭事實矢口否認，被告乙○○辯稱：其到現場後，始知悉甲○○要搬運
    之角材是丙○○所有，且其並未下車搬角材上車，也不知該自用小貨車非甲○○
    所有等云云，被告丁○○辯稱：是受甲○○以一千元僱用，不知道角材不是甲○○所有等云云；惟查：
    (1)：前開車牌號碼ＭＷ─六五五二號自用小貨車，係被害人戊○○所有，而於九
    十年四月十六日晚上，在臺中縣霧峰鄉五福公墓內，為人所下手竊取；而置放於
    臺中縣霧峰鄉○○村○○○○○路與中部第二高速公路高架道路下之角材，為被
    害人丙○○所有，並曾為被告甲○○與乙○○、及被告甲○○與丁○○二組人員
    ，分別下手竊取等情，已據被害人戊○○、丙○○二人分別於警訊及本院審理中
    指訴綦詳，並有贓物認領保管單二紙、現場相片三張等附卷可據；(2)：又被告乙○○、丁○○二人固均矢口否認有何竊盜犯行云云，惟同案被告甲○○已於本院
    審理中陳稱：「小貨車我是用我媽媽機車的鑰匙偷的，用完已還給我媽媽。」、
    「是我和乙○○去搬木材同日晚上七時左右，在臺中縣霧峰鄉○○路一０六巷處
    偷的。」、「偷竊時車內還有油可以使用，當時已經沒有車牌，但車子還是有人
    在使用。」、「乙○○說那裡有木材，因他在那裡做過板模，知道那裡有木材。
    」等語，被害人丙○○於本院審理中另證稱：「乙○○住我家隔壁，乙○○知道
    我在做工程，也知道該角材是我的。」等語，而被告乙○○於本院審理中亦自承
    ：「係住居於丙○○家隔壁」、「到現場時知道角材是丙○○的」、「甲○○有
    叫我一起去開車子。」、「當時木材擺的很整齊。」、「我知道是偷東西」等語
    ，而被告丁○○於本院審理中亦自承：「甲○○是做油漆工，並不是作木材的。
    」、「從來沒有看過甲○○開過這部車子。」、「甲○○有說要給一千元，並先
    給五百元。」等語之情；(3)：是於被告乙○○部分既與被告甲○○於九十年四月
    二十六日下午七時許，在臺中縣霧峰鄉舊正村光明巷一０六巷口處，共同竊得該
    自用小貨車，其已知悉有行竊該自用小貨車行為，且至前揭陳放角材地點載運被
    告被告甲○○所竊盜之角材時，又知悉該物品為被害人丙○○所有，而其仍駕駛
    該自用小貨車於旁等候被告甲○○將該角材搬運至該自用小貨車，自有與被告甲○○共同行竊犯行甚明；而於被告丁○○部分，於事前亦已知悉被告甲○○以油
    漆工為業，其仍受被告甲○○以一千元僱用，而至上揭地點載運角材，其既明知
    該角材並非被告甲○○所有，被告亦非以販售角材為業，而仍駕駛該自用小貨車
    於現場等待被告甲○○將該角材搬運至該自用小貨車上，再載運離開現場，自有
    與被告甲○○共同竊取該角材而未遂之犯行，是被告乙○○、丁○○二人所辯，
    自均不足以採信，事證明確，被告三人犯行，均堪以認定。
二、核被告甲○○所為，係犯刑法第三百二十條第一項之竊盜罪、同法條第三項、第
    一項之竊盜未遂罪、被告乙○○所為，係犯同法條第一項之竊盜罪、被告丁○○
    所為，係犯同法條第三項、第一項之竊盜未遂罪；而被告甲○○、乙○○二人就
    上揭竊盜罪、被告甲○○與被告丁○○就上揭竊盜未遂罪，有犯意之聯絡，與行
    為之分擔，均為共同正犯；再被告甲○○所犯上揭竊盜罪、竊盜未遂罪、及被告
    乙○○所犯上揭竊盜罪，先後均有多次之行為，且其時間緊接，所犯罪名與犯罪
    構成要件相同，顯係基於概括之犯意為之，為連續犯，均依刑法第五十六條之規
    定論以竊盜既遂之一罪，並加重其刑，被告丁○○所犯竊盜罪部分，屬竊盜未遂
    犯，則應依刑法第二十六條前段未遂犯之規定減輕其刑；再被告甲○○前曾於八
    十六年間，因違反麻醉藥品管理條例罪，經本院於八十六年五月三十日以八十六
    年度易字第二五七九號判處有期徒刑六月，於八十七年五月十三日入監執行完畢
    、被告乙○○前曾於八十八年間，因犯毀損公務員職務上掌管文書、與侮辱依法
    執行職務之公務員之妨害公務二罪，經本院以八十八年度訴字第七七七號分別判
    處有期徒刑三月、拘役五十日，於八十八年十一月十七日易科罰金而執行完畢，
    此有臺灣臺中地方法院檢察署刑案資料查註紀錄表與臺灣高等法院被告全國刑案
    紀錄表各一紙在卷可憑，其二人於五年之內，再犯本件有期徒刑以上之罪，均為
    累犯，均應依累犯規定加重其刑，並均遞加重其刑。爰審酌被告三人於本件犯罪
    之動機、目的、手段、犯後態度、是屬犯罪主犯與否、及其等所為所得不多，所
    生危害亦非重大等一切情狀，分別量處如主文所示之刑，被告乙○○、丁○○二
    人部分，並依刑法第四十一條第一項前段規定諭知易科罰金之折算標準，以示懲
    儆。末按被告丁○○雖曾於七十二年間因違反槍砲彈藥刀械管制條例罪，經本院
    判處有期徒刑三月，惟已於七十二年十二月十日執行完畢，本次犯行前五年內未
    另受有期徒刑以上刑之宣告，此有臺灣臺中地方法院檢察署刑案資料查註紀錄表
    與臺灣高等法院被告全國刑案紀錄表各一紙在卷可據，其因一時失慮，偶罹刑章
    ，經此偵審程序教訓，當知所惕勵，信無再犯之虞，本院認其開對其所宣告之刑
    ，以暫不執行為當，併予宣告緩刑二年，以觀後效，用啟自新。
據上論斷，應依刑事訴訟法第二百九十九條第一項前段，刑法第二十八條、第五十六
條、第三百二十條第一項、第三項、第四十七條、第二十六條前段、第四十一條第一
項前段、第七十四條第二款，罰金罰鍰提高標準條例第一條前段、第二條，判決如主
文。
中      華      民      國      九十      年      八      月    三十一  日
                                        法  官   梁   堯   銘
右正本證明與原本無異。
如不服本判決，應於送達後十日內向本院提出上訴狀（須附繕本），上訴於臺灣高等
法院臺中分院。
                                        書記官
中      華      民      國      九十      年      八      月    三十一  日
附錄論罪科刑法條
刑法第三百二十條
意圖為自己或第三人不法之所有，而竊取他人之動產者，為竊盜罪，處五年以下有期
徒刑、拘役或五百元以下罰金。
意圖為自己或第三人不法之利益，而竊佔他人之不動產者，依前項之規定處斷。
前二項之未遂犯罰之。


司法院資訊處製作；財團法人民間司法改革基金會備份。
